# 理财产品

提问人：维斯 时间：2016-11-05 10:16:22
想请教各位老师一个问题，就是现在企业购买的 6 个月的理财，在哪个科目核算呢应该，我接触的目前企业都是在持有至到期投资核算，但这个科目是非流动性的，比较疑惑

回答人：chenyiwei
一年内到期的理财产品，因其可收回金额不固定，但其投资目的通常不是为了在短期内卖出或者赎回以赚取买卖差价，因此从确认和计量的角度应作为可供出售金融资产；但另一方面，因为其期限短于 1 年，属于流动资产，因此在资产负债表中应作为“其他流动资产”列报。